【裁判字號】    89,訴,541
【裁判日期】    900109
【裁判案由】    毒品危害防制條例
【裁判全文】
臺灣士林地方法院刑事判決                          八十九年度訴字第五四一號
    聲  請  人  臺灣士林地方法院檢察署檢察官
    被      告  甲○○
右列被告因毒品危害防制條例案件，經檢察官聲請簡易判決處刑（八十九年度偵字第
八一○五號），本院認不得以簡易判決處刑，而依通常程序審理，本院判決如左：
    主  文
甲○○持有第一級毒品，處有期徒刑肆月，如易科罰金，以參佰元折算壹日。
扣案第一級毒品海洛因壹袋（驗餘淨重零‧零伍公克）沒收銷燬之。
    事  實
一、甲○○前於民國八十三年六月十四日，因違反麻醉藥品管理條例案件，經臺灣臺
    北地方法以八十三年度訴字第七五五號判處有期徒刑六月，於八十四年一月十六
    日易科罰金執行完畢（未構成累犯），仍不知警惕，復於八十九年八月二十四日
    下午三時至五時間，在臺北縣三重市○○街，自真實姓名不詳、綽號「阿榮」之
    男子處取得第一級毒品海洛因一袋（驗餘淨重○‧○五公克）後，即將之藏置於
    身上而持有之。嗣於同日下午五時十分許，為警在臺北市○○區○○路、延平北
    路口查獲，並扣得前開海洛因一袋。
二、案經臺北市政府警察局士林分局移送臺灣士林地方法院檢察署檢察官聲請簡易判
    決處刑，本院認不宜以簡易判決處刑，而由本院依通常程序審理。
    理  由
一、訊據被告甲○○坦承右揭犯行，且被告身上所查獲扣案之白粉一袋，經送鑑定結
    果，確含有第一級第六項毒品海洛因成份（驗餘淨重○‧○五公克），有法務部
    調查局八十九年九月十四日（八九）陸（一）字第八九一七一七二八號檢驗通知
    書在卷足憑，事證明確，被告犯行洵堪認定，應依法論科。
二、海洛因係毒品為害防制條例第二條第二項第一款所稱第一級毒品，被告甲○○持
    有海洛因，核其所為，係犯毒品危害防制條例第十一條第一項持有第一級毒品罪
    。又被告甲○○雖於偵查中供稱：扣案第一級毒品海洛因係綽號「博吉」之男子
    要伊轉交予綽號「志宏」之男子云云，惟其於本院訊問時改稱：海洛因是自己要
    用的，當初是警察要伊配合，他才隨便編了「志宏」、「博吉」二個名字等語。
    經查：(一)被告甲○○於偵查中所供「志宏」、「博吉」二人，姓名、聯絡方式均
    屬不詳，且警訊中所供之「志雄」，於檢察官訊問時名字竟變為「志宏」，供述
    不一，則是否確有該「志宏」、「博吉」二人，實堪存疑；(二)被告甲○○於警訊
    中即供稱自八十九年一月起即開始施用海洛因（偵查卷第七頁背面），且其本身
    確有施用毒品海洛因之慣行，有本院八十九年度毒聲字第四八五號刑事裁定（電
    腦查詢資料）在卷足佐，是被告供稱海洛因欲供己用乙節，尚合情理；(三)參以扣
    案海洛因重量驗餘淨重僅○‧○五公克，「志宏」、「博吉」二人間何以不直接
    授、受，而委由有施用海洛因慣行之被告代為轉交，亦屬可疑；(四)況且，縱有「
    博吉」、「志宏」二人，查獲之海洛因並未轉交至「志宏」手中，「志宏」即尚
    未著手施用海洛因，自難以幫助施用第一級毒品罪相繩，是原聲請簡易判決處刑
    意旨認被告係犯刑法第十條第一項之幫助施用第一級毒品罪，尚有未洽，公訴人
    到庭論告時變更起訴法條為毒品危害防制條例第十一條第一項之持有第一級毒品
    罪，核屬可採，附此敘明。爰審酌被告為供自己施用而持有海洛因之犯罪動機，
    持有之重量僅○‧○五公克，及其品性、生活狀況、智識程度、犯罪所生之損害
    ，及犯罪後態度等一切情狀，量處如主文所示之刑，並諭知易科罰金之折算標準
    。又扣案第一級毒品海洛因一袋（驗餘淨重○‧○五公克），應依毒品危害防制
    條例第十八條第一項前段之規定沒收銷燬之。
三、聲請簡易判決處刑意旨另以：被告甲○○基於幫助姓名年籍不詳綽號「志宏」之
    男子施用第一級毒品海洛因概括之犯意，另於八十九年八月二十一日、二十二日
    ，前後二次，至臺北縣蘆洲市○○路某處，向另一名姓名、年籍亦不詳綽號「博
    吉」之男子，收取「志宏」向「博吉」所購買毒品海洛因後，再交由「志宏」施
    用，因認此部分另涉連續幫助施用毒品犯行。惟查：訊據被告甲○○堅決否認此
    部分之事實，且「志宏」、「博吉」二人是否確實存在，「志宏」是否因被告甲
    ○○之幫助而施用第一級毒品，均屬未明，已如前述，自不得以被告偵、審中前
    後不一之自白作為認定此部分犯罪事實之唯一證據。此外，經本院職權調查結果
    ，復查無其他積極證據足認被告有聲請人所指幫助施用毒品犯行，本應就此為無
    罪之諭知，惟檢察官以之與前揭論罪科刑部分為裁判上一罪聲請簡易判決處刑，
    爰不另為無罪之諭知。
據上論斷，應依刑事訴訟法第四百五十二條、第二百九十九條第一項前段，毒品危害
防制條例第十一條第一項、第十八條第一項前段，刑法第十一條、第四十一條，罰金
罰鍰提高標準條例第二條，判決如主文。
本案經檢察官王壬貴到庭執行職務。
中    華    民    國      九十      年      一        月      九      日
                                      臺灣士林地方法院刑事第三庭
                                          法  官
右正本證明與原本無異
如不服本判決，應於送達後十日內，向本院提出上訴狀
                                          書記官
中    華    民    國      八十      年                月              日
附錄本案論罪科刑法條全文：
毒品危害防制條例第十一條第一項：
持有第一級毒品者，處三年以下有期徒刑、拘役或新台幣五萬元以下罰金。


司法院資訊處製作；財團法人民間司法改革基金會備份。
